# 以首次公开募股成功为可行权条件 —— 股票期权

提问人：huckshen 时间：2021-09-03 14:33:04
请教陈版主一个以首次公开募股成功为可行权条件的股份支付的问题：
一、背景
A公司有个期权池的计划，于 2015 年 1 月 1 日授予员工，服务 4 年后可以行权。授予日期权的公允价值单独评估，并在 4 年内摊销。四年后，员工期权行权，转为限制性股票，限制性股票的行权条件，公司于科创板上市；若在上市前员工离职，实际控制人将按“成本+利息”回购相关限制性股票。
二、判断依据
对于这部分期权行权后的限制性股票，根据财政部的相关会计准则解释，A公司“应当合理估计未来成功完成首次公开募股的可能性及完成时点，将授予日至该时点的期间作为等待期，并在等待期内每个资产负债表日对预计可行权数量作出估计，确认相应的股权激励费用”。
而根据《企业会计准则解释 2010 》，于期权可行权日后，对于权益结算的股份支付，不再对已确认的成本费用和所有者权益总额进行调整。（讲解第 189 页）。
三、自行判断的初步结论
因此，我这边判断，在新的财政部的解释下，应将原期权形成的股份支付费用总额的摊销期限，从原来的“授予日到行权日”延长至“授予日至预计上市日”，但不再调整股份支付费用总额。
不知道这个判断是否合理准确？

回答人：chenyiwei
这是一个整体的激励方案（前期为期权，后期为限制性股票），应作为一项股份支付处理。整体股份支付费用在上市前的整个等待期内分摊，转为限制性股票时不重估，但需按照《企业会计准则解释第 7 号》第五条规定确认限制性股票回购义务相关的负债。